【裁判字號】    98,抗,147
【裁判日期】    980702
【裁判案由】    拍賣抵押物
【裁判全文】
臺灣板橋地方法院民事裁定               98年度抗字第147號
抗  告  人  黃昭維
相  對  人  永豐商業銀行股份有限公司
法定代理人  甲○○
上列抗告人因與相對人永豐商業銀行股份有限公司間拍賣抵押物
事件，對於中華民國98年6 月4 日臺灣板橋地方法院98年度司拍
字第801 號裁定提起抗告，本院裁定如下：
    主  文
抗告駁回。
抗告程序費用由抗告人負擔。
    理  由
一、按扺押權人，於債權已屆清償期，而未受清償者，得聲請法
    院拍賣抵押物，就其賣得價金而受清償，民法第873 條第1
    項定有明文。次按聲請拍賣抵押物，原屬非訟事件，祇須其
    抵押權已經依法登記，並登記之清償期已屆滿而未受清償時
    ，法院即應為許可拍賣抵押物之裁定；如對於此項法律關係
    有爭執時，亦應由有爭執之人另行提起訴訟，以求解決，不
    得僅依抗告程序聲明其爭執，並據為廢棄拍賣抵押物裁定之
    理由（最高法院70年度臺抗字第197 號裁定意旨與最高法院
    51年10月8 日民刑庭總會決議 (三) 內容可資參照）。
二、本件相對人主張對於抗告人有原裁定所載之債權，並以原裁
    定主文所示之不動產設定最高限額抵押權，且經依法登記，
    該債權又已屆清償期而未受清償，有相對人提出之借據及約
    定書、他項權利證明書、抵押權設定契約書及其他特約事項
    書等影本及不動產登記謄本、行政院金融監督管理委員會函
    等件可證，原法院據以准許相對人拍賣抵押物之聲請，即無
    不當。抗告意旨略以：抗告人於民國94年7 月25日為購屋向
    相對人貸款新臺幣（下同）384 萬元，迄今共繳105 萬餘元
    ，每月應繳2 萬8 千元，惟抗告人嗣後失業，欲向相對人協
    商償還條件，相對人卻以卡債太多而拒絕協商；且於98年6
    月16日查知抗告人尚欠相對人2,982,573 元，惟相對人為何
    求償3,228,636 元，故提出抗告等語。經查，聲請拍賣抵押
    物係屬非訟事件，法院僅得為形式上之審查，且法院所為准
    駁之裁定，無確定實體法上法律關係存否之性質，於債權及
    抵押權之存否並無既判力，已如前述，是抗告人就上開爭執
    事項，應另循實體訴訟，以求解決，核非屬非訟法院性質之
    原裁定所得審究。茲抗告人乃提起抗告，請求廢棄原裁定，
    不能謂有理由，應予駁回。
三、據上論結，本件抗告為無理由，依非訟事件法第46條、第21
    條第2 項、第24條第1 項、民事訴訟法第495 條之1 第1 項
    、第449 條第1 項、第78條，裁定如主文。
中    華    民    國    98    年    7     月    2     日
              民事第一庭    審判長法  官  李世貴
                                  法  官  陳翠琪
                                  法  官  黃信樺
以上正本係照原本作成
如不服本裁定，僅得於收受本裁定正本送達後10日內，以適用法
規顯有錯誤為理由，向本院提出再抗告狀，（須附繕本一份及
繳納再抗告裁判費新台幣1,000元），經本院許可後紿可再抗告。
中    華    民    國    98    年    7     月    2     日
                                  書記官  李佳靜


司法院資訊處製作；財團法人民間司法改革基金會備份。
